# 印花税核算科目

提问人：ivancheng 时间：2013-03-31 11:01:24
准则所附的《会计科目和主要账务处理》中将“印花税”放在管理费用中核算，如果是商品流通企业管理费用不多的可以不设置管理费用，并入销售费用科目核算； 我的问题是： 1 、印花税、房产税、车船使用税以及土地使用税等为什么跟城建税及教育费附加等的税费的计入的科目不一样？ 2 、如果设置了“管理费用”科目，是否就必须通过“管理费用”核算？ 谢谢

回答人：chenyiwei
回复 ivancheng 的帖子
印花税、房产税、车船使用税以及土地使用税等属于“财产和行为税”，其计税依据和企业确认的营业收入没有直接关系，因此通常确认为管理费用。但也有以下一些例外：
1 、对于出租的投资性房地产，如果房产税以租金为计税依据的，则此处的房产税可以计入“营业税金及附加”。 2 、对于与书立资产（含股权）购买合同相关的印花税，可以理解为交易成本的组成部分，除会计准则另有规定者外（如企业合并形成的长期股权投资、交易性金融资产等），可以计入相关资产的取得成本中。

提问人：hcl1986 时间：2013-08-20 23:12:13
企业（不论是房产企业还是非房产企业）购买土地交纳的印花税都应当计入购入资产价值（存货或者无形资产）吗 。

回答人：chenyiwei
可以这样理解。不过实务中多数可能是基于重要性原则简化处理了。

提问人：iriswin666 时间：2018-01-20 14:25:39
陈老师，请问一下，购买土地缴纳的印花税，现在依然适用可入无形资产吗？

回答人：chenyiwei
可以。

提问人：nhblue_1223 时间：2018-01-31 21:56:30
请教陈老师，在建工程（建造房产）所签订的合同印花税（金额较大），是否也可以计入在建工程进行资本化？

回答人：chenyiwei
可以。